---
title: "ML_hw10"
author: "박지은"
date: '2020 5 24 '
output: 
  html_document:
    df_print: paged
    toc: true
    toc_depth: 6
    toc_float: true
    theme: spacelab
---
모든 코드 전에는 set.seed(300)을 공통적으로 해 줍니다. 데이터 Loan payments data는 부채에 관련된 데이터이고, 기한 내에 상환을 성공할 고객(Success)와 실패할 고객(Failure)을 종속변수로 간주했습니다.

더 정확한 변수설명은 첨부파일에 올려놓았습니다.
```{r}
library(dplyr)
library(rpart)
library(adabag)
setwd("C:/Users/danan/Desktop/Bitamin/ML_R/reviews")
loan<-read.csv("Loan payments data.csv")
str(loan)

#데이터 정리
loan <- loan %>% 
  # 이번 classification에 사용할 변수들만 선택, 추출
  select("loan_status", "Principal", "age", "education", "Gender") %>% 
  # target feature인 loan_status를 2개 범주로 변환 
  mutate(loan_status = factor(ifelse(loan_status == "PAIDOFF", "Success", "Failure")))

str(loan)

set.seed(300)
idx<-sample(1:nrow(loan),nrow(loan)*0.7)
tr_loan<-loan[idx,]
te_loan<-loan[-idx,]
```

## 1번

1-(1) mfinal=50, control은 깊이가 1이 되게끔 조정해서 Adaboosting을 해주세요
```{r}
set.seed(300)
loan_ada = boosting(loan_status~., data=tr_loan, mfinal=50,
                    control=rpart.control(maxdepth = 1))
```

1-(2) importance를 구해 어떤 변수가 가장 중요한 변수인지 확인하고, plot을 그려보세요.
```{r}
loan_ada$importance
importanceplot(loan_ada)
```

## 2번

2-(1) mfinal=70일 때의 boosting 함수를 만들어 준 뒤, tr_loan, te_loan을 이용해서 과적합 여부를 판단하세요.
```{r}
set.seed(300)
loan_ada2 = boosting(loan_status~., data=tr_loan, mfinal=70)
set.seed(300)
p_loan_ada2 = predict(loan_ada2, te_loan)
p_loan_ada2$error
set.seed(300)
tr_loan_ada2 = predict(loan_ada2, tr_loan)
tr_loan_ada2$error
```
> 과적합!

2-(2) 그렇게 생각한 이유를 서술하시오.

> error가 20정도 차이나는 것으로 보아 과적합 됐다고 볼 수 있다.

## 3번

2번에서 본인이 판단한 것에 기반해 최적의 mfinal을 찾아 보세요.(for loop 사용)
(mfinal의 70에서 +-5까지만 해주세요. 5이상이 넘어가면 시간이 너무 오래 걸립니다.)
(2분만 기다리시면 결과가 나오니 기다려주세요.)
```{r}
errors=c()
for (i in -5:5){
  set.seed(300)
  ada = boosting(loan_status~., data=tr_loan, mfinal=70+i)
  tr_ada = predict(ada, tr_loan)
  p_ada = predict(ada, te_loan)
  errors = c(errors,tr_ada$error-p_ada$error)
}
errors
which.max(errors)
```

> 최적의 i=-4일때므로 mfinal이 66일떄이다.